【裁判字號】    90,連秩,8
【裁判日期】    900606
【裁判案由】    違反社會秩序維護法
【裁判全文】
福建金門地方法院簡易庭裁定                            九十年度連秩字第八號
    移送機關  連江縣警察局
    被移送人  甲○○
              乙○○
右列被移送人因違反社會秩序維護法案件，經移送機關以中華民國九十年四月六日（
九０）連警刑秩字第三六六一號移送書移送，本院裁定如左：
    主    文
甲○○藉端滋擾公眾得出入之場所，處罰鍰新台幣捌仟元。
乙○○不罰。
    事實、證據及理由
壹、成立部分
一、被移送人甲○○於下列時、地有違反社會秩序維護法之行為：
    時間：民國九十年二月二十四日夜間二十三時許。
    地點：連江縣南竿鄉福沃村銀河系卡拉ＯＫ。
    行為：在前開時地，與該店老闆乙○○因簽帳問題發生糾紛，竟藉著酒意暄譁
      鬧事，不聽勸阻。
二、右揭事實，雖經被移送人甲○○矢口否認，然有下列事證證明屬實：
    (1)被害人乙○○之指述。
    (2)證人孫國興、曹爾幹、劉俊偉證述綦詳。
貳、不罰部分
一、移送意指略以：被移送人乙○○係連江縣南竿鄉福沃村銀河系卡拉ＯＫ之負責人
    ，於民國九十年二月二十四日夜間二十三時許，因甲○○與友人在其所開立之上
    揭卡拉ＯＫ消費時，為簽帳問題而彼此發生口角，詎乙○○竟無故拿出一把水果
    刀，作勢欲砍甲○○，幸經甲○○之友人勸阻，而未釀成嚴重事端，因認涉有社
    會秩序維護法第六十三條第一項之犯嫌，移請裁處等語。
二、按法院受理違反社會秩序維護法案件，除本法有規定外，準用刑事訴訟法之規定
    ，社會秩序維護法第九十二條定有明文。次按犯罪事實應依證據認定之，無證據
    不得推定其犯罪事實，且刑事訴訟法上所謂認定事實之證據，乃指足以認定被告
    確有犯罪行為之積極證據而言，該項證據自須適合於被告犯罪事實之認定，始得
    採為斷罪之資料，倘證據是否真實尚欠明顯，自難以擬制推測之方法，為其判斷
    之基礎，又被告否認犯罪事實所持之辯解，縱使不能成立，仍非有積極證據足以
    證明其犯罪行為，不能遽為有罪之認定；刑事訴訟法第一百五十四條，最高法院
    二十九年上字第三一０五號、五十三年台上字第六五六號分別著有判例可資參照
    。
三、依社會秩序維護法第六十三條第一項第一款之規定，「無正當理由攜帶具有殺傷
    力之器械」，固應予以處罰，惟本款之構成要件，必須行為人無正當之原因而攜
    帶具有殺傷力之器具或刀械之行為，始符合之。經查本件被移送人於警訊中矢口
    否認有何違反社會秩序維護法之犯行，辯稱：「我沒有手持刀械」等語，然經在
    場之證人劉俊偉於警訊時證稱：「我同學甲○○一見乙○○時火氣也大了起來，
    開始罵他，雙方就起了爭執，爭吵約五分鐘後，乙○○從吧檯內拿出一把刀，欲
    做砍人架勢.. 」等語，及另一在場之證人曹爾幹於警訊中證稱：「當時甲○○
    與乙○○激烈爭執，乙○○便走向櫃檯內側，原以為要拿酒杯，但我看見乙○○
    去拿一把水果刀.. 」等語，二者互核相符，足認被移送人乙○○於爭執當時，
    曾至吧檯拿出一把水果刀，應屬真實，被移送人乙○○前開辯詞，自不足採。惟
    縱被移送人乙○○有上開至吧檯拿出水果刀之行為，水果刀顯非被移送人攜帶於
    身，係臨時起意至上開卡拉ＯＫ之吧檯內而取得，被移送人既無攜帶具有殺傷力
    器械之事實，此外復查無其他積極證據足證被移送人有上開違反社會秩序為護法
    之事實，則揆諸前開說明及判例意旨，尚不能證明被移送人犯罪，自應為不罰之
    諭知，以免冤抑。
四、爰依社會秩序維護法第四十五條第一項、第二項，第六十八第二款，裁定如主文
    。
中    華    民    國      九十    年        六    月        六          日
                                  福建金門地方法院連江簡易庭
                                          法  官  顏  淑  惠
右正本證明與原本無異。
如不服本裁定，應於送達後五日內，向本院提出抗告狀。
中    華    民    國      九十    年        六    月        六          日
                                          書記官  林  仁  泰
附錄法條：
社會秩序維護法第六十八條第二款：
有左列各款行為之一者，處三日以下拘留或新臺幣一萬二千元以下罰鍰：
  二、藉端滋事擾住戶、工廠、公司行號、公共場所或公眾得出入之場所者。


司法院資訊處製作；財團法人民間司法改革基金會備份。
